【裁判字號】    98,交聲,1236
【裁判日期】    980716
【裁判案由】    交管條例聲異
【裁判全文】
臺灣板橋地方法院交通事件裁定        98年度交聲字第1236號
原處分機關  交通部公路總局臺北區監理所板橋監理站
異  議  人
即受處分人  丙○○
代  理  人  丁○○
上列異議人因違反道路交通管理處罰條例事件，對原處分機關於
民國98年4 月16日所為之板監裁字裁41-C00000000號裁決不服，
聲明異議，本院裁定如下：
    主  文
異議駁回。
    理  由
一、異議意旨略以：異議人丙○○之母乙○○於民國97年12月26
    日下午3 時42分許，騎乘異議人所有車號BHZ-767 號重型機
    車，行經臺北縣中和市○○路、大勇街口，遭舉發闖紅燈，
    致異議人被處罰鍰新臺幣1,800 元及記違規點數3 點。惟乙
    ○○斯時係下車將機車牽過停止線，與闖紅燈乃指以駕駛方
    式通過路口的要件不符；又異議人非駕駛人，異議後加重處
    罰即加記違規點數，與法相違。為此對原裁決聲明異議，請
    求撤銷原處分。
二、按汽車（指在道路上以原動機行駛之車輛，包括機器腳踏車
    ）駕駛人，行經有燈光號誌管制之交岔路口闖紅燈者，處新
    臺幣1,800 元以上5,400 元以下罰鍰，並記違規點數3 點，
    道路交通管理處罰條例第53條第1 項、第63條第1 項第3 款
    定有明文。而依違反道路交通管理事件統一裁罰基準表所載
    ，倘違規者係騎乘機器腳踏車闖紅燈，且於期限內繳納罰鍰
    或到案聽候裁決者，即應處罰鍰新臺幣1,800 元，並記違規
    點數3 點。
三、經查，異議人對乙○○於上開時、地騎乘其所有車號BHZ-76
    7 號重型機車行經有燈光號誌管制之交岔路口，及通過路口
    時交通號誌為紅燈等節，俱無爭執。而乙○○乃騎乘機車直
    接穿越路口之事實，則經證人即警員甲○○到庭結證屬實。
    雖證人乙○○另到庭證稱其係下車將機車牽過停止線云云，
    然觀之卷附乙○○穿越路口機車待轉區及停止線前後所拍攝
    之2 張舉發照片（時間：97年12月26日下午3 時42分33秒及
    同日下午3 時42分36秒），時間僅相距3 秒，但機車已前行
    一段距離，且乙○○均安穩跨坐機車上，未見有上、下車之
    相關舉動，在乙○○云稱：「我是看到紅燈我就停下來，…
    …整個人下車，用走路的方式牽，牽了3 公尺左右」，越過
    停止線始上車繼續騎乘等語之情形下，無異係指其停車、下
    車、牽車3 公尺、上車、繼續前行，均在3 秒以內完成，衡
    酌乙○○為58歲（40年6 月4 日生）之女性，有其年籍資料
    在卷可稽，行動得否如此敏捷，顯有疑問；反之，上開照片
    與另2 張舉發照片（時間：均為97年12月26日下午3 時42分
    40秒）相互以參，33秒至36秒間機車前行距離，與36秒至40
    秒間機車行車距離相仿，速度自是相近，甲○○證稱該4 張
    照片乃乙○○騎乘機車行進時連續拍攝，合於情理。警員甲
    ○○所證，堪信為真；異議人母親乙○○所云，不足採信。
    乙○○有騎乘異議人機車闖紅燈行為，事證明確。因紅燈左
    轉未如紅燈右轉設有較輕之罰則，道路交通管理處罰條例第
    53條及其立法理由記載甚明，異議人未依道路交通管理處罰
    條例第85條之規定，於舉發違反道路交通管理事件通知單所
    載應到案日期前，檢附相關證據及應歸責人相關證明文件，
    向處罰機關告知應歸責人即實際違規者係乙○○，原處分機
    關依交通部77年2 月12日路臺（77）監字第00998 號函揭示
    意旨，以汽車所有人駕駛違規處理，並依據上述道路交通管
    理處罰條例之規定，參酌違反道路交通管理事件統一裁罰基
    準表所載之裁罰標準，予以裁罰新臺幣1,800 元及記違規點
    數3 點，核無違誤。原處分機關對異議人記違規點數，洵非
    無據，異議人指稱其非駕駛人不得記點云云，容有誤會；而
    闖紅燈應記違規點數，法有明文，即便異議人未異議亦同，
    無所謂異議後加重處罰即加記點數之問題。異議人之異議為
    無理由，應予駁回。
四、依道路交通管理處罰條例第87條第2 項、道路交通案件處理
    辦法第19條，裁定如主文。
中    華    民    國    98    年    7     月    16    日
                    交通法庭    法  官  許炎灶
以上正本證明與原本無異。
如不服本裁定，應於送達後5 日內向本院提出抗告狀。
                                書記官  屠衛民
中    華    民    國    98    年    7     月    16    日


司法院資訊處製作；財團法人民間司法改革基金會備份。
